【裁判字號】    95,裁,435
【裁判日期】    950302
【裁判案由】    土地徵收
【裁判全文】
最  高  行  政  法  院  裁  定
                                     95年度裁字第00435號
抗  告  人  甲○○
                        送達代.
                              .
上列抗告人因與相對人高雄市政府間土地徵收事件，對於中華民
國94年5月30日高雄高等行政法院93年度訴字第984號裁定提起抗
告，本院裁定如下：
    主  文
抗告駁回。
抗告訴訟費用由抗告人負擔。
    理  由
一、按抗告法院認抗告為不合法或無理由者，應為駁回抗告之裁
    定。法律上利益受違法損害者，經依訴願程序後，得向高等
    行政法院提起請求該機關應為行政處分或應為特定內容之行
    政處分之訴訟。為行政訴訟法第5條所明定。
二、抗告意旨略以：高雄高等行政法院如不受理本案，應當將本
    案移送內政部訴願委員會，不應該受理後再予駁回，且應裁
    定高雄市政府徵收日子及其有否違憲等語。
三、原裁定以：本件抗告人原於93年11月10日逕向內政部提起訴
    願，請求內政部命高雄市政府徵收抗告人所有坐落高雄市○
    ○區○○段582地號土地，經內政部於93年11月16日以台內
    訴字第0930008313號函請抗告人補正：「．．未敘明原處分
    機關所為處分之年月日及文號。二、未檢附原處分書影本。
    （三）未敘明收受或知悉行政處分之年、月、日。．．。」
    惟因抗告人提起訴願前未曾向相對人提出申請，致無原處分
    可予補正，抗告人乃於93年11月22日具狀向相對人請求徵收
    其所有坐落高雄市○○區○○段582地號道路用地，案經相
    對人以93年12月21日高市府工新字第0930059725號函復略為
    ：「經查本案道路用地目前路況完整，已供通行使用（廣東
    二街），因本府近年來財源短絀，在有限資源應用及通盤考
    量下，類似路況之道路用地均暫緩編列經費辦理徵收。」等
    語，抗告人不服，惟未對相對人93年12月21日高市府工新字
    第0930059725號函提起訴願，即逕向原審法院提起本件課予
    義務訴訟。而抗告人先前之訴願，則遭內政部94年2月14日
    台內訴字第0940072304號訴願決定以抗告人之訴願既未明
    原處分機關所為處分之日期文號、未檢附原處分書影本，亦
    未敘明收受或知悉行政處分之年月日等事項，依訴願法第56
    條規定，認抗告人所提之訴願，其法定程式欠缺，復經限期
    補正，抗告人逾期仍未補正，依訴願法第77條第1款規定，
    為訴願不受理決定。上情有抗告人93年11月10日訴願書、內
    政部93年11月16日台內訴字第0930008313號函、抗告人93年
    11月22日申請狀、相對人93年12月21日高市府工新字第0930
    059725號函及內政部94年2月14日台內訴字第0940072304號
    訴願決定書附於原處分卷及訴願卷可憑，洵堪認定。本件抗
    告人既以相對人駁回抗告人93年11月22日之申請而提起，抗
    告人對否准決定之課予義務訴訟，依法自須先經訴願程序後
    始得為之，且該訴願程序並不能以抗告人先前在他案之訴願
    決定替代之等語為由，駁回抗告人在原審之訴。
四、本院查：本件抗告人既未具體指明原裁定有何違法之處，僅
    以前開情詞，請求廢棄原裁定，自屬抗告無理由，其抗告應
    予駁回。
五、依行政訴訟法第104條、民事訴訟法第95條、第78條，裁定
    如主文。
中    華    民    國    95    年    3     月    2     日
                  第一庭審判長法  官  葉  振  權
                              法  官  吳  明  鴻
                              法  官  陳  秀  美
                              法  官  劉  鑫  楨
                              法  官  梁  松  雄
以  上  正  本  證  明  與  原  本  無  異
中    華    民    國    95    年    3     月    3     日
                              書記官  郭  育  玎


司法院資訊處製作；財團法人民間司法改革基金會備份。
